臺灣屏東地方法院刑事裁定　　　　　　 110年度聲字第1583號
聲明異議人
即受 刑 人　張維祐



上列聲明異議人即受刑人因傷害案件，對於臺灣屏東地方法院檢
察署檢察官之執行指揮（110 年度執字第5026號）聲明異議，本
院裁定如下：
    主  文
聲明異議駁回。
    理  由
一、聲請意旨詳如附件「刑事抗告聲請狀」所載。（當事人書狀
    雖使用「抗告聲請」之用語，惟依其撰述之理由聲請人之真
    意係針對檢察官就拘役之執行聲明異議）。
二、按數罪併罰，應執行者為有期徒刑與拘役【依現行第10款（
    民國104 年12月30日配合刪除沒收併執行之規定而移列第9
    款）文字及其立法精神，當包括：多數有期徒刑與多數拘役
    ，經各別定執行刑後，應併執行者；多數有期徒刑經定執行
    刑，而與單一拘役應併執行者；多數拘役經定執行刑而與單
    一有期徒刑應併執行者等數種情形】時，因有期徒刑與拘役
    同屬自由刑，拘役刑期頗短，如與較長之有期徒刑併予執行
    ，實無意義可言，宜採吸收主義，不執行拘役。惟查有期徒
    刑之低度，遇有減輕時，可減至2 月未滿，而拘役遇有加重
    ，或多數拘役定其應執行刑時，其高度可達120 日，如澈底
    採用吸收主義，難保不發生以較短之有期徒刑（2 月未滿）
    吸收較長之拘役（120 日）情事，亦失事理之平。為謀兩者
    調和，經衡酌結果，認於3 年以上有期徒刑與拘役併執行時
    ，始宜採吸收主義，不執行拘役。茍應執行者為3 年未滿有
    期徒刑與拘役，自應一併執行，特於第10款增訂但書，以應
    需要（94年2 月2 日刑法第51條第10款但書之立法意旨可資
    參照）。次按裁判確定後另犯他罪，不在數罪併罰規定之列
    （司法院大法官釋字第98號、第202 號解釋均同此意旨）。
    又刑法第50條規定：「裁判確定前犯數罪者，併合處罰之」
    、第53條規定：「數罪併罰，有二裁判以上者，依第51條之
    規定，定其應執行之刑」，是刑法第51條之數罪併罰，應以
    合於同法第50條之規定為前提，而第50條之併合處罰，則以
    裁判確定前犯數罪為條件，若於一罪之裁判確定後又犯他罪
    者，自應於他罪之科刑裁判確定後，與前罪應執行之刑併予
    執行，不得適用刑法第51條所列各款，定其應執行之刑（最
    高法院32年非字第63號判決意旨參照）。至被告一再犯罪，
    經受諸多科刑判決確定之情形，上開所謂裁判確定，乃指首
    先確定之科刑判決而言；亦即以該首先判刑確定之日作為基
    準，在該日期之前所犯各罪，應依刑法第51條各款規定，定
    其應執行之刑；在該日期之後所犯者，則無與之前所犯者合
    併定執行刑之餘地，亦無許法院任擇其中最為有利或不利於
    被告之數罪，合併定其應執行刑之理；否則，仍有適用法則
    不當之違背法令（最高法院103 年度台非字第60號、103 年
    度台非字第221 號判決、103 年度台抗第721 號、106 年度
    台抗字第304 號裁定意旨參照）。準此，被告所犯之數罪，
    經分別宣告有期徒刑及拘役時，必以裁判確定前犯數罪，合
    於數罪併罰之情狀，且所定之刑（或執行刑）有3 年以上有
    期徒刑及拘役時，始有不執行拘役之可言。
三、經查：
  ㈠聲明異議人即受刑人張維祐（下稱聲明異議人）前①因藥事
    法、毒品危害防制條例案件，分別經法院判決處有期徒刑7
    月、6 月、2 年、3 年8 月、3 年9 月、3 年8 月、3 年8
    月、3 年8 月、3 年8 月、2 年（以上共10罪），並經本院
    於109 年度聲字第1151號裁定應執行有期徒刑7 年8 月（即
    甲案，甲案10罪中最早判決確定者為甲案中附表編號1 毒品
    危害防制條例之108 年8 月21日）；②因毒品危害防制條例
    案件，分別經法院判決處有期徒刑8 月、6 月（以上共2 罪
    ），並經本院於109 年度聲字第1216號裁定應執行有期徒刑
    1 年（即乙案，最早判決確定日為109 年6 月3 日）；③因
    傷害案件，經本院以110 年度簡字第1353號判決處拘役40日
    確定，犯罪時間為109 年1 月1 日（即丙案），臺灣屏東地
    方檢察署檢察官就丙案部分即以110 年度執字第5026號執行
    指揮書據以執行等，有臺灣高等法院被告前案紀錄表、本院
    109 年度聲字第1151號裁定、本院109 年度聲字第1216號裁
    定、本院110 年度簡字第1353號判決在卷可佐，堪予認定。
  ㈡次查，聲明異議人所犯甲案中，作為判決確定日之基準係10
    8 年8 月21日（即上開本院109 年度聲字第1151號裁定附表
    編號1 所示本院108 年度易字第675 號判決確定日期）等情
    ，有前揭本院109 年度聲字第1151號裁定及所附定應執行刑
    案件一覽表1 份附卷足稽。而聲明異議人所犯丙案之犯罪日
    期為109 年1 月1 日，有前揭本院110 年度簡字第1353號判
    決在卷可憑，顯見本案係在甲案中最早判決確定日期之後所
    犯，揆諸前揭說明，本案與甲案間即不符合刑法第50條併合
    處罰之要件，即不得依刑法第51條規定定其應執行刑，自無
    刑法第51條第9 款但書規定不執行拘役之適用。
  ㈢另聲明異議人所犯乙案中，作為判決確定日之基準係109 年
    6 月3 日（即上開本院109 年度聲字第1216號裁定附表編號
    1 所示本院109 年度易字第30號判決確定日期），與聲明異
    議人所犯本案之罪刑雖符合刑法第50條併合處罰之要件，惟
    乙案為應執行有期徒刑1 年，不符刑法第51條第9 款但書規
    定所定之執行刑有3 年以上有期徒刑之要件，自無該條但書
    規定不執行拘役之適用。
四、綜上所述，本件檢察官認聲明異議人所犯丙案拘役40日之刑
    期仍應執行，既無違法，聲明異議人對檢察官執行命令所為
    聲明異議，為無理由，應予駁回。
據上論斷，應依刑事訴訟法第486 條，裁定如主文。
中    華    民    國   110    年    11    月    26    日
　
                  刑事第二庭    法  官  黃紀錄
以上正本證明與原本無異。
如不服本裁定應於裁定送達後五日內向本院提出抗告書狀並敘述
抗告之理由。
中    華    民    國   110    年    11    月    29    日
                                書記官  鍾錦祥